【裁判字號】    97,訴,2080
【裁判日期】    971202
【裁判案由】    返還消費借貸款
【裁判全文】
臺灣板橋地方法院民事判決              97年度訴字第2080號
原      告  臺灣中小企業銀行股份有限公司
訴訟代理人  己○○
訴訟代理人  甲○○
            乙○○
被      告  托浦油脂有限公司
                    統一編號：.
被告兼上法定代理人
            丙○○
被      告  戊○
            丁○○
上列當事人間請求返還消費借貸款事件，於中華民國97年11月18
日言詞辯論終結，本院判決如下：
    主          文
被告應連帶給付原告新臺幣壹佰玖拾肆萬陸仟佰陸拾捌元，及
自中華民國九十七年八月十日起至清償日止按年利率百分之六點
零四計算之利息，暨自中華民國九十七年九月十一日起至清償日
止，其逾期在六個月以內部分按前揭利率百分之十、逾期超過六
個月部分按前揭利率百分之二十計算之違約金。
訴訟費用由被告連帶負擔。
    事 實 及 理 由
壹、當事人之主張：
一、原告方面：
    聲明：被告應連帶給付原告新臺幣（下同）1,946,368 元，
    及自民國97年8 月10日起至清償日止按年利率6.04% 計算之
    利息，暨自97年9 月11日起至98年3 月10日止依照前開利率
    10% ，自98年3 月11日起至清償日止按前開利率20% 計算之
    違約金。
    其陳述及所提出之證據如下：
(一)被告托浦油脂有限公司於96年7 月9 日邀同被告丙○○、戊
    ○、丁○○等為連帶保證人，向原告訂立借據一紙，契約內
    容略為：借款金額300 萬元，借款期間自96年7 月10日起至
    99年7 月10日止，自實際撥款日起，依年金法，按月攤還本
    息，第一次繳款日為96年8 月10日，嗣後繳款日為每月10日
    ，借款利率按原告銀行公告之基準利率加碼年利率1%機動計
    息，逾期償還本金、利息或本息時，按借款總餘額自應償付
    日起，其逾期在六個月以內部分按約定利率百分之十、逾期
    超過六個月部分按約定利率百分之二十計算違約金。
(二)借款人被告托浦油脂有限公司自97年6 月10日起即未依約履
    行，經催討未果，依授信約定書第15條第1 項約定，主張全
    部借款喪失期限利益，視為到期，經抵銷存款後，本息僅攤
    還至97年8 月10日，被告等尚欠原告本金1,946,368 元及利
    息、違約金。
(三)原告銀行公告之基準利率現為4.24% ，依據前揭借款第2 條
    第1 項約定，本次起訴計息年利率應為6.04% 。又依授信約
    定書第13條約定，原告與被告合意以臺灣板橋地方法院為第
    一審管轄法院。
(四)為此依據消費借貸及連帶保證之法律關係提起本件訴訟。並
    提出借據、授信約定書、電腦連線作業查詢單、臺灣中小企
    業銀行基準利率歷史資料表等影本為證據。
二、被告方面：
    聲明及陳述略以：出貨的產品被客戶下架造成損失，目前工
    廠運作較為困難所以無法照期付款，我們已經繳還了一百多
    萬元了。因聲明請求駁回原告之訴等語。
貳、得心證之理由：
一、原告主張之前揭事實，業據提出與其陳述相符之借據、授信
    約定書、電腦連線作業查詢單、臺灣中小企業銀行基準利率
    歷史資料表等影本為證據，且為被告所不爭執，則原告上開
    主張自堪信為真實。被告雖抗辯稱現在無力清償借款，然債
    務人無資力清償債務，並非妨害債權人請求之事由，則原告
    主張依消費借貸之法律關係，請求借款人即被告托浦油脂有
    限公司清償借款，又主張依據連帶保證之法律關係，請求被
    告丙○○、戊○、丁○○與主債務人即被告托浦油脂有限公
    司負連帶清償責任，均應認為可採。
二、綜上所述，原告主張依消費借貸及連帶保證之法律關係，訴
    請被告連帶清償借款並按約定利率計算之利息、違約金，即
    屬正當，應予准許。
參、結論：本件原告之訴為有理由，並依民事訴訟法第85條第2
    項，判決如主文。
中    華    民    國    97    年    12    月    2     日
            民事第一庭  法  官  許瑞東
以上正本證明與原本無異
如對本判決上訴，須於判決送達後20日內向本院提出上訴狀
中    華    民    國    97    年    12    月    2     日
                        書記官  賴玉芬


司法院資訊處製作；財團法人民間司法改革基金會備份。
